【裁判字號】    98,訴,189
【裁判日期】    980610
【裁判案由】    毒品危害防制條例
【裁判全文】
臺灣高雄地方法院刑事判決               98年度訴字第189號
公  訴  人  臺灣高雄地方法院檢察署檢察官
被      告  己○○
                    （現另案在臺灣高雄第二監獄執行中）
選任辯護人  陳豐裕律師
被      告  丙○○
                    （現另案在臺灣高雄女子監獄執行中）
選任辯護人  蔡錫欽律師
被      告  庚○○
選任辯護人  林祺祥律師
上列被告因毒品危害防制條例案件，經檢察官提起公訴（97年度
偵字第29545 號），本院判決如下：
    主  文
己○○犯販賣第二級毒品罪，累犯，處有期徒刑柒年陸月，扣案
甲基安非他命貳拾肆小包（驗餘淨重共計拾捌點陸肆公克）均
沒收銷毀之；扣案行動電話壹支（含其內門號0000000000號SIM
卡壹張）沒收，未扣案販賣第二級毒品所得新臺幣貳仟元沒收，
如全部或一部不能沒收時，以其財產抵償之。又犯藥事法第八十
三條第一項之轉讓禁藥罪，共罪，均累犯，各處有期徒刑捌月
。應執行有期徒刑捌年陸月，扣案甲基安非他命貳拾肆小包（驗
餘淨重共計拾捌點陸肆公克）均沒收銷毀之；扣案行動電話壹
支（含其內門號0000000000號SIM 卡壹張）沒收；未扣案販賣第
二級毒品所得新臺幣貳仟元沒收，如全部或一部不能沒收時，以
其財產抵償之。
丙○○犯販賣第二級毒品罪，累犯，處有期徒刑柒年陸月，扣案
行動電話壹支（含其內門號0000000000號SIM 卡壹張）沒收；未
扣案販賣第二級毒品所得新臺幣仟伍佰元沒收，如全部或一部
不能沒收時，以其財產抵償之。又共同犯販賣第二級毒品罪，累
犯，處有期徒刑柒年陸月，扣案行動電話壹支（含其內門號0000
000000號SIM 卡壹張）沒收；未扣案販賣第二級毒品所得新臺幣
壹仟伍佰元與真實姓名年籍不詳之成年男子連帶沒收，如全部或
一部不能沒收時，以其與真實姓名年籍不詳之成年男子之財產連
帶抵償之。應執行有期徒刑玖年陸月，扣案行動電話壹支（含其
內門號0000000000號SIM 卡壹張）沒收；未扣案販賣第二級毒品
所得新臺幣仟伍佰元沒收，如全部或一部不能沒收時，以其財
產抵償之；未扣案販賣第二級毒品所得新臺幣壹仟伍佰元與真實
姓名年籍不詳之成年男子連帶沒收，如全部或一部不能沒收時，
以其與真實姓名年籍不詳之成年男子之財產連帶抵償之。
庚○○犯販賣第二級毒品罪，處有期徒刑柒年肆月，未扣案行動
電話壹支（含其內門號0000000000號SIM 卡壹張）沒收，如全部
或一部不能沒收時，追徵其價額；未扣案販賣第二級毒品所得新
臺幣貳仟元沒收，如全部或一部不能沒收時，以其財產抵償之。
    事  實
一、己○○前因施用毒品案件，經臺灣高等法院高雄分院及本院
    分別以95年度上易字第194 號、95年度簡字第4719號判處有
    期徒刑7 月、5 月確定，嗣因減刑並定其應執行刑5 月又15
    日確定，於民國96年7 月16日於入監服刑期間易科罰金執行
    完畢。猶不知悔改，明知甲基安非他命業經公告列為毒品危
    害防制條例第2 條第2 項第2 款之第二級毒品，不得販賣、
    持有，且亦為藥事法所規定之禁藥，因具成癮性、濫用性及
    對社會危害性，不得轉讓，竟仍分別為下列行為：
  (一)基於意圖營利販賣第二級毒品甲基安非他命之犯意，於97年
    9 月15日上午11時7 分37秒起至同日下午1 時7 分11秒止陸
    續以其所有0000000000號手機撥打丁○○0000000000號手機
    ，2 人相約於同日下午1 時7 分11秒後某時，在高雄市苓雅
    區○○○路「高第汽車旅館」內，由己○○販賣並交付數量
    不詳價值為新臺幣（下同）2,000 元之甲基安非他命1 包予
    丁○○1 次，並當場收受丁○○所支付之價金2,000 元。
  (二)基於轉讓禁藥甲基安非他命之犯意，於97年8 月初某日、與
    前次相隔約一星期後之97年8 月初某日、97年8 月中旬，均
    在高雄市○○○路某處，分別無償提供數量不詳之禁藥甲基
    安非他命予甲○○共3 次（無證據證明每次提供之數量均超
    過10公克）。
  (三)嗣於97年10月15日晚上9 時許，在高雄縣鳳山市○○路○ 段
    336 號6 樓為警查獲，並扣得甲基安非他命24小包（毛重共
    24.17 公克，驗餘淨重共計18.634公克）及其所有供聯絡用
    以販賣第二級毒品之手機1 支（門號：0000000000號，含SI
    M 卡1 張）。
二、丙○○前因施用毒品等案件，經本院以95年度訴字第2577號
    號判處有期徒刑10月、6 月，並定應執行刑1 年3 月確定，
    嗣因減刑並定其應執行刑7 月又15日確定，於96年11月27日
    因縮短刑期假釋出監，於96年12月13日假釋期滿未經撤銷，
    未執行之刑以執行完畢論。猶不知悛悔，明知甲基安非他命
    業經公告列為毒品危害防制條例第2 條第2 項第2 款之第二
    級毒品，不得販賣、持有，竟意圖營利，基於販賣第二級毒
    品甲基安非他命之犯意，分別於：
  (一)97年8 月18日凌晨0 時39分4 秒許以其所有0000000000號手
    機撥打王伯鈞0000000000號手機，2 人相約於同日凌晨0 時
    39分4 秒許後某時，在高雄縣大社鄉果菜市場某處，由丙○○販賣並交付1/4 錢價值為3,500 元之甲基安非他命1 包予
    王伯鈞1 次，並當場收受王伯鈞所支付之價金3,500 元。
  (二)97年9 月16日晚上10時9 分26秒許以其所有0000000000號手
    機撥打戊○○0000000000號手機，2 人談妥交易之價金及數
    量並相約在高雄市楠梓區○○○○道附近建仁醫院交易後，
    於同日晚上10時9 分26秒許後某時，由同有販賣第二級毒品
    犯意聯絡之姓名年籍不詳之成年男子，共同販賣並交付數量
    不詳價值為1,500 元之第二級毒品甲基安非他命1 包予戊○○1 次，並當場收受戊○○所支付之價金1,500 元。
  (三)嗣於97年10月15日晚上11時10分許，在高雄市楠梓區○○○
    街291 巷16號為警查獲，並扣得其所有供聯絡用以販賣第二
    級毒品之手機1 支（門號：0000000000號，含SIM 卡1 張）
    。
三、庚○○明知甲基安非他命業經公告列為毒品危害防制條例第
    2 條第2 項第2 款之第二級毒品，不得販賣、持有，竟意圖
    營利，基於販賣第二級毒品甲基安非他命之犯意，於97年8
    月18日中午12時49分27秒許，接獲綽號「賢仔」之癸○○（
    起訴書附表編號6 誤載「榮仔」）以不知情友人壬○○所有
    0000000000號手機撥打其所有0000000000號手機聯絡，2 人
    並相約於同日下午1 時許，在高雄市楠梓區清水祖師廟某處
    ，由庚○○販賣數量不詳價值為2,000 元之甲基安非他命1
    包予癸○○1 次，並當場收受癸○○所支付之價金2,000 元
    。嗣於97年10月15日晚上11時10分許，在高雄市楠梓區○○○街291 巷16號為警查獲。
四、案經行政院海岸巡防署海岸巡防總局南部地區巡防局報請臺
    灣高雄地方法院檢察署檢察官偵查起訴。
    理  由
壹、證據能力部分：
一、按刑事訴訟法第159 條之1 第2 項規定：「被告以外之人於
    偵查中向檢察官所為之陳述，除顯有不可信之情況者外，得
    為證據」。查證人丁○○、甲○○、王伯鈞、戊○○於偵查
    中向檢察官所為關於本件案發過程之證述，已依法於檢察官
    訊問前具結，皆可擔保其係據實陳述，此有上開證人之結文
    附卷可考（參偵一卷第80頁、偵二卷第20、21、45頁），而
    被告己○○、丙○○、庚○○3 人及其辯護人對於上開證人
    之證言，亦未曾主張釋明此等向檢察官所為之陳述，有非出
    於真意或有何違法取供之情形，本院並查無檢察官有以不正
    方法取證，或有任何其他顯有不可信之情事。至被告己○○
    之辯護人爭執本件證人丁○○、甲○○於偵查中之證述未經
    被告己○○對質詰問，故無證據能力云云，惟本院於審理中
    ，對證人丁○○、甲○○部分已賦予被告己○○對質詰問之
    機會，足認證人丁○○、甲○○於偵查中向檢察官所為之陳
    述，應具有證據能力，故被告己○○之辯護人上開所辯，即
    無可採；從而，本件上開證人於偵查中之證述均有證據能力
    。
二、按被告以外之人（包括證人、鑑定人、告訴人、被害人及共
    同被告等）於審判外之陳述雖不符刑事訴訟法第159 條之1
    至之4 等4 條之規定，而經當事人於審判程序同意作為證據
    ，法院審酌該言詞陳述或書面陳述作成時之情況，認為適當
    者，得為證據。而當事人、代理人或辯護人於法院調查證據
    時，知有前項不得為證據之情形，而未於言詞辯論終結前聲
    明異議者，視為有前項之同意，刑事訴訟法第159 條之5 定
    有明文。查證人王伯鈞、戊○○、吳姿賢、壬○○、癸○○
    於警詢時之證述及本判決後述所引用之其餘證據，其性質屬
    於傳聞證據部分，檢察官、被告己○○、丙○○、庚○○及
    其辯護人均已知上述證據乃傳聞證據，而未於言詞辯論終結
    前聲明異議（參本院一卷第176 頁），本院審酌上開證據與
    本案犯罪事實具有關連性且無不當取得之情形，認為以之作
    為本案之證據亦屬適當，揆諸前開規定，上開傳聞證據均具
    有證據能力。
三、本院所引通訊監察譯文部分，雖亦屬傳聞證據，然檢察官、
    被告己○○、丙○○、庚○○及其辯護人均已知上述證據乃
    傳聞證據，而未於言詞辯論終結前聲明異議（參本院一卷第
    176 頁），亦不爭執譯文內容之真正，本院審酌該通訊監察
    譯文係經本院核發97年度聲監字第1399、1567、1732號、97
    年聲監續字第1671、1927、1928號通訊監察書所為合法通訊
    監察，有上揭通訊監察書附卷可憑（參警搜卷第8 ～19頁）
    ，且與本案犯罪事實具有關連性而無不當取得之情形，認為
    以之作為本案之證據亦屬適當，揆諸刑事訴訟法第159 條之
    5 第2 項之規定，上開通訊監察譯文亦均具有證據能力。
貳、實體部分：
一、被告己○○、丙○○、庚○○有罪部分：
  (一)被告己○○：
    訊據被告己○○矢口否認有何販賣甲基安非他命予證人丁○○以及轉讓甲基安非他命予證人甲○○之犯行，辯稱：當天
    與丁○○是在旅館等藥頭過來要合資購買，之後藥頭沒來，
    丁○○的小孩又吵著要回去，丁○○就離開了，是其未販賣
    甲基安非他命予丁○○；另其與甲○○並不熟識，只有在中
    正路與甲○○合資購買過1 次毒品，並無轉讓3 次甲基安非
    他命予甲○○之犯行云云。經查：
  1.販賣第二級毒品予丁○○部分：
    門號0000000000號手機為被告己○○所有及持用之事實，
      業據被告己○○自承在卷，並有該手機扣案可憑；而被告
      己○○於97年9 月15日上午11時7 分37秒起至同日下午1
      時7 分11秒止陸續以上開門號手機撥打證人丁○○000000
      0000號手機洽談毒品買賣事宜，並於97年9 月15日下午1
      時7 分11秒後某時，在高雄市苓雅區○○○路「高第汽車
      旅館」內，販賣並交付數量不詳價值為新臺幣（下同）2,
      000 元之甲基安非他命1 包予丁○○1 次，並當場收受丁○○所支付之價金2,000 元之事實，業據證人丁○○於偵
      查時證稱：其於97年9 月15日以其所使用手機撥打己○○
      0000000000號手機向己○○購買甲基安非他命，並相約在
      高第汽車旅館交易，其當天以2,000 元之代價向己○○購
      買1 包甲基安非他命，己○○並當場收受2,000 元之價金
      並交予其1 包約2,000 元數量之甲基安非他命等語明確（
      參偵二卷第17～18頁）；復於本院審理時亦證稱：其於97
      年9 月15日當天確有在高第汽車旅館以現金2,000 元向己○○購買甲基安非他命，己○○並當場交付甲基安非他命
      1 包及收受其所支付之價金2,000 元等語明確（本院一卷
      第184 ～185 頁）；且觀之被告己○○以0000000000號手
      機與證人丁○○所使用之0000000000號手機於上開時間詳
      如附表一所示之通訊監察譯文（參偵二卷第22～23頁反面
      ），被告己○○於97年9 月15日上午11點7 分37秒先主動
      去電告知證人丁○○「安的回來了」；嗣經2 人不停討論
      見面地點，復於同日中午12時55分25秒及下午1 時7 分11
      秒敲定「妳（即丁○○）過來高地好了」、「805 」等語
      ，有上開門號之通訊監察譯文在卷可佐（參偵二卷第22～
      23頁反面），而「安的」係指甲基安非他命，「高地」則
      係指高第汽車旅館一節，亦據證人丁○○於偵查中證述明
      確（參偵二卷第18頁），可見通話當日被告己○○於取得
      甲基安非他命後，即以電話聯絡證人丁○○告知其身上有
      毒品，2 人並相約在高第汽車旅館見面等情，應可認定，
      再參以證人丁○○亦證稱：與被告己○○之交情還好等語
      （參本院一卷第182 頁），而邇來政府為杜絕毒品氾濫，
      對於查緝毒品販賣無不嚴格執行，導致第一、二級毒品價
      格飛漲、物稀價昂，被告己○○既拿到得來不易之毒品甲
      基安非他命，倘無利可圖，當不致輕易將持有之毒品無償
      交付予交情普通之證人丁○○，足徵證人丁○○上開證述
      當屬非虛，且亦有通訊監察譯文可資佐證，應可採信，故
      被告己○○於上開時、地，販賣並交付2,000 元之甲基安
      非他命1 包予證人丁○○，並當場收受證人丁○○支付價
      金之情，已甚灼然。
    至證人丁○○於本院審理中經辯護人詰問時一度改證稱：
      其方才所述向己○○購買2,000 元甲基安非他命並不是通
      訊監察譯文所指之高第汽車旅館，而是在春天飯店，高第
      汽車旅館那次因其表示沒錢，故己○○方請其施用云云（
      參本院卷第180 ～181 頁）；惟證人丁○○於偵查及本院
      審理時已多次證述明白其在高第汽車旅館向被告己○○購
      買2, 000元之甲基安非他命之事實，果其未曾向被告己○○購得毒品，當無設詞攀誣被告己○○之理：且買賣及無
      償贈與，乃顯然不同之二事，衡情證人丁○○亦無混淆之
      虞；況依上開通訊監察譯文，均未顯示被告己○○有何同
      意無償提供毒品予證人丁○○施用之內容，且被告己○○
      一再否認當天曾提供毒品予證人丁○○之事實（參本院一
      卷第183 、185 頁），堪認證人丁○○於偵查及本院審理
      中所述，方屬實情，且證人丁○○於本院審理中經審判長
      再次確認後亦證稱：97年9 月15日在高第汽車旅館是用現
      金2,000 元向己○○購買甲基安非他命，之前證述在春天
      飯店跟己○○購買甲基安非他命之時間是在97年9 月15日
      之前等語（參本院一卷第184 ～185 頁），足徵證人丁○○於審理中經被告己○○辯護人詢問時所為之上揭證述，
      顯係基於被告己○○在場之壓力而為迴護之詞，自不足採
      。
    被告己○○復辯稱：證人丁○○於通訊監察譯文已一再供
      稱身上沒錢，怎麼可能在旅館內可以交付2,000 元之現金
      向其購買甲基安非他命？顯見證人丁○○之證述全屬謊言
      云云。惟被告己○○於上開時、地，販賣2,000 元之甲基
      安非他命1 包予證人丁○○等情，業據本院認定如上，衡
      以甲基安非他命物稀價昂，倘無利可圖，一般出賣者實無
      可能隨意無償轉讓予普通交情之朋友，本件被告己○○既
      已自他處取得毒品甲基安非他命，且亦與證人丁○○相約
      在高第汽車旅館見面，果證人丁○○未支付任何對價，衡
      情被告己○○當不至於隨意交付價值昂貴之毒品予證人丁○○，又苟證人丁○○當日未取得任何毒品，其實毋須故
      為虛偽陳述而設詞攀陷被告己○○，亦毋須多此一舉而前
      往高第汽車旅館與被告己○○見面之必要，益證證人丁○○當日所取得之甲基安非他命毒品確係以現金2,000 元向
      被告己○○所購得無訛，從而，被告己○○上開所辯，即
      無可取，為本院所不採信。
    綜上，本件被告己○○於上開時、地，販賣2,000 元之甲
      基安非他命1 包予證人丁○○，並當場收受丁○○交付價
      金2,000 元之事證已明，被告己○○上開所辯，顯係事後
      卸責之詞，不足採信。
  2.轉讓禁藥甲基安非他命予甲○○部分：
    被告己○○分別於97年8 月初某日、與前次相隔約一星期
      後之97年8 月初某日、97年8 月中旬，均在高雄市○○○
      路某處，無償提供數量不詳之禁藥甲基安非他命予甲○○
      共3 次之事實，業據證人甲○○於偵查中證稱：其與己○○因吸毒而認識，有時候其身上沒有毒品，就會向己○○
      要，次數約有3 、4 次，第1 次約在97年8 月初，第2 次
      則在上次過後約1 個禮拜，第3 次則在97年8 月中，3 次
      己○○都是在高雄市○○○路的查獲處無償轉讓甲基安非
      他命予其施用，蓋因其當時買不到毒品等語明確（參偵一
      卷第75頁），本院審酌證人甲○○於偵查中就被告己○○
      轉讓甲基安非他命之時間、地點、次數等重要事項均已詳
      細說明，且與被告己○○於案發時並無任何仇怨，當無挾
      怨報復之理，亦難認其係為獲得毒品危害防制條例第17條
      減刑寬典，始為上開不實供述，可信度自然極高，再佐以
      被告己○○於偵查中亦自承：其與甲○○都會買甲基安非
      他命，若其在吸食毒品，就會分一些給甲○○，同樣情形
      若甲○○在吸食時，也會提供其一些毒品供其施用等語（
      參偵一卷第92頁）；於本院審理時亦供稱：其與甲○○身
      上若有甲基安非他命時，都會拿出來請對方吸食，其曾吸
      食甲○○的甲基安非他命，甲○○也曾吸食其身上的甲基
      安非他命，97年8 月間其應該有請甲○○吸食過3 次，但
      並沒有特別在記次數，且請甲○○施用的部分是不用還的
      等語（參本院一卷第48～49頁），顯見被告己○○亦不否
      認曾於97年8 月間請證人甲○○施用甲基安非他命共3 次
      之事實，且請證人甲○○施用之部分事後亦不必歸還，核
      其所為，自該當於無償轉讓甲基安非他命之犯行；從而，
      被告己○○於上開時、地，無償提供數量不詳之禁藥甲基
      安非他命予證人甲○○共3 次之情，應可認定。
    被告己○○固辯稱：其與甲○○並不熟識，只有與甲○○
      合資購買過1 次毒品，並無轉讓3 次甲基安非他命予甲○○之行為云云，且證人甲○○於本院審理時亦改證稱：其
      經常與己○○合資購買毒品施用，買回來的毒品如未施用
      完通常僅放在其中一人處以避免遭查緝之風險，其2 人如
      果想施用的時候，就會聯絡對方一起施用，其於偵查中所
      稱己○○有轉讓3 次甲基安非他命之證述是錯的，因其當
      時不知道如何表達，所以才順著檢察官的話隨便說出幾個
      日期云云（參本院一卷第190 ～192 頁）；惟合資購買與
      無償贈與，乃顯然不同之二事，衡情證人甲○○當不至於
      有混淆之虞，且證人甲○○於偵查中已明確證述：其因買
      不到毒品，所以己○○才在上開時、地，請其施用甲基安
      非他命共3 次等語（參偵一卷第75頁），顯見被告己○○
      係因證人甲○○買不到毒品，方提供甲基安非他命予證人
      甲○○施用解癮，此實與合資購毒者於取得毒品後，僅就
      其出資額之多寡而分得不同數量之毒品，無所謂互相請客
      之情況有別；況甲基安非他命毒品價昂物稀，實務上亦無
      公定之數量及價格存在，苟如證人甲○○所證，合資購得
      之毒品均暫時存放在其中1 人身上，則在事先未約定好或
      已分裝各自所應分得數量之情形下，未保管毒品之一方如
      何確保其應得之量確如其出資額所得之比例？再各人之體
      質不同，毒癮之耐受程度亦隨人有異，毒癮一但發作，尋
      求毒品解癮猶恐不及，又豈能如吃飯喝酒般隨時相約在某
      處而一同吸食之道理？倒不如一開始合資購買後即各自分
      得所應得之毒品，較符合雙方之利益，亦與一般合資購毒
      者之常情不相違背，故證人甲○○證述將合資購買之毒品
      存放在其中一人處等語實乃多此一舉，與常情明顯不符，
      應係事後為迴護且附和被告於本院審理時所為辯解，而故
      為虛偽證述之詞，不能採信；從而，被告己○○上開所辯
      ，不僅與其在偵查、本院審理時之供述有異，亦乏證據佐
      證其陳述之真實性，顯係事後卸責之詞，尚難憑取。
    從而，本件被告己○○於上開時、地無償提供數量不詳之
      禁藥甲基安非他命予甲○○共3 次之事證已明，被告己○○上開所辯，顯係事後卸責之詞，不足採信。
  3.綜上，本件被告己○○販賣第二級毒品予證人丁○○1 次以
    及無償轉讓禁藥甲基安非他命予證人甲○○3 次之犯行，均
    堪認定。
  (二)被告丙○○：
    訊據被告丙○○矢口否認有何販賣甲基安非他命予證人王伯
    鈞、戊○○之事實，辯稱：其與王伯鈞係合資購買毒品，買
    回來後就直接將王伯鈞的部分交給王伯鈞，譯文中的「半半
    」是叫王伯鈞出一半的錢；至於戊○○打來的電話是其所接
    沒錯，但事實上是綽號「小楊」之男子賣毒品給戊○○的，
    交付毒品給戊○○的也是「小楊」，其未曾販賣甲基安非他
    命予王伯鈞、戊○○云云。經查：
  1.販賣第二級毒品予證人王伯鈞部分：
    門號0000000000號手機為被告丙○○所有及持用之事實，
      業據被告丙○○自承在卷，並有該手機扣案可憑；而被告
      丙○○於97年8 月18日凌晨0 時39分4 秒許，以上開門號
      手機撥打王伯鈞0000000000號手機，2 人相約於同日凌晨
      0 時39分4 秒許後某時，在高雄縣大社鄉果菜市場某處，
      由丙○○販賣並交付1/4 錢價值為3,500 元之甲基安非他
      命1 包予證人王伯鈞1 次，並當場收受王伯鈞所支付之價
      金之事實，業據證人王伯鈞於偵查及本院審理時證稱：其
      當天以電話撥打丙○○之手機向丙○○表示要購買1/4 錢
      約3, 500元之甲基安非他命1 包，原本雙方約在楠梓火車
      站，但後來又改到大社果菜市場，由丙○○親自將甲基安
      非他命1 包交予其收受，其並當場支付3,500 元之價金予
      丙○○等語明確（參偵二卷第18～19頁，本院一卷第205
      頁）；且觀之被告丙○○以0000000000號手機與證人王伯
      鈞所使用之0000000000號手機於97年8 月18日凌晨0 時39
      分4 秒之通話內容：「王伯鈞：『阿姐... 我是小雯弟弟
      』；丙○○：『怎麼那麼久沒有打？』；王伯鈞：『現在
      那個有OK嗎？... 我要一個半半的』；丙○○：『好』；
      王伯鈞：『在哪裡？』；丙○○：『在楠梓火車站這裡』
      ；王伯鈞：『OK，我馬上到』」，有上開門號之通訊監察
      譯文在卷可佐（參偵二卷第28頁反面、第29頁），而「小
      雯」係指王伯鈞堂姐，「半半」則指半錢的一半等情，亦
      據證人王伯鈞於偵查中證述明確（參偵二卷第19頁），足
      徵證人王伯鈞證述其與被告丙○○最初於電話中係談好購
      買1/ 4錢共3,500 元之甲基安非他命，並相約在高雄楠梓
      火車站見面，嗣後又改為大社果菜市場等情，應可信實，
      並可與其上開通訊監察譯文相互佐證，從而，被告丙○○
      於上開時、地，販賣1/4 錢共3,500 元之第二級毒品甲基
      安非他命予證人王伯鈞，並當場收受王伯鈞支付之價金等
      情，堪可認定。
    被告丙○○固辯稱：其與王伯鈞係合資購買毒品，買回來
      後就直接將王伯鈞的部分交給王伯鈞，譯文中的「半半」
      是叫王伯鈞出一半的錢云云。惟被告丙○○於偵查中先供
      稱：一個半半就是半錢的一半，如果1 錢是13,000元，就
      是約1/4 之意思等語（參偵一卷第118 頁），復於本院審
      理時改供稱：半半是叫王伯鈞出一半的錢的意思云云（參
      本院一卷第207 頁），是被告丙○○之供述已前後不一，
      難以採信；且被告丙○○於上開時、地，販賣1/4 錢共3,
      500 元之第二級毒品甲基安非他命予證人王伯鈞，並當場
      收受王伯鈞支付之價金等情，業據證人王伯鈞於偵查、本
      院審理時證述明確，且依被告丙○○與證人王伯鈞上開通
      訊監察譯文內容所示，證人王伯鈞表示「那個現在有OK嗎
      ？」，被告丙○○回稱「嗯」，證人王伯鈞又表示「我要
      一個半半的」，被告丙○○即回稱「好」、「在楠梓火車
      站這裡」，有上開門號之通訊監察譯文在卷可佐（參偵二
      卷第29頁），可見證人王伯鈞先詢問被告丙○○有無毒品
      ，經被告丙○○答腔後，旋即表示「要一個半半」，亦即
      「半半」等語係出自證人王伯鈞之口，而非被告丙○○所
      表示之用語，而「半半」係指半錢的一半乙節，亦據證人
      王伯鈞於偵查中證述明確（參偵二卷第19頁），足認被告
      丙○○辯稱：「半半」是叫王伯鈞出一半的錢云云，即與
      事實不合；再參以卷附被告丙○○上開門號於97年8 月18
      日凌晨0 時39分4 秒前後之其他通訊監察譯文，並無被告
      丙○○向他人表示要合資購買毒品等資以佐證被告丙○○
      上開所辯為真實之其他通話內容，有上開門號之通訊監察
      譯文在卷可稽（參警一卷第183 ～185 頁），益徵被告丙○○上開所辯，顯係事後卸責之詞，不足採信。
  2.販賣第二級毒品予證人戊○○部分：
    被告丙○○於97年9 月16日晚上10時9 分26秒許，以其所
      有門號0000000000號手機與證人戊○○所持用之00000000
      00號手機聯絡，2 人談妥以1,500 元之價格販賣甲基安非
      他命予證人戊○○，並相約在高雄市楠梓區○○○○道附
      近建仁醫院交易，隨於同日晚上10時9 分26秒許後某時，
      由姓名年籍不詳之成年男子，將約定好之1,500 元甲基安
      非他命1 包交付予證人戊○○，並當場收受戊○○所支付
      之價金1,500 元等情，業據證人戊○○於偵查及本院審理
      時證稱：因友人即綽號「雙管」之潘錫銘曾向綽號「豬母
      」之丙○○買過甲基安非他命，所以潘錫銘才介紹其向丙○○購買毒品，其先以電話聯絡丙○○表示要購買1,500
      元之甲基安非他命，並談妥交付之地點後，隨即前往楠梓
      交流道附近建仁醫院，就看到一個年輕男子拿著毒品過來
      交付，並收受其所支付之價金1,500 元，其只有跟丙○○
      買過這次毒品等語明確（參偵二卷第40-1頁、本院一卷第
      212 ～215 頁）；且觀之被告丙○○以0000000000號手機
      與證人戊○○所使用之0000000000號手機於上開時間所為
      通話內容：「戊○○：『我卓仔... 雙管他的朋友』；丙○○：『喔，我哪知道，那麼久沒打了，我怎麼會知道，
      忘記了啦』；戊○○：『妳那邊有嗎』；丙○○：『男生
      嗎』；戊○○：『對阿... 拿1500給我』；丙○○：『15
      00，我在楠梓喔』；戊○○：『楠梓哪裡？』；丙○○：
      『楠梓交流道這邊阿』；戊○○：『交流道』；丙○○：
      『你如果過來這趟回去吃你這泡，你就會覺得值得』」，
      有上開門號之通訊監察譯文在卷可佐（參警一卷第200 頁
      ），而「卓仔」係證人戊○○所自稱，「雙管」係指潘錫
      銘，「男生」指甲基安非他命等情，亦據證人戊○○於偵
      查中證述明確（參偵二卷第40-1頁），可知被告丙○○確
      與證人戊○○在電話中聯繫欲購買1,500 元之甲基安非他
      命，並相約在楠梓交流道見面交付等情，應可認定；再參
      以證人戊○○於本院審理時證稱：其與「豬母」在電話中
      談好價錢及地點後即前往交易現場，此時有一名年輕男子
      詢問其是否為「卓仔」後就交付1 包毒品予其，因為對方
      交付的數量及收取的價錢剛好都跟其與「豬母」洽談之內
      容相符，所以不會覺得奇怪等語（參本院一卷第214 頁）
      ，衡之常理，苟非被告丙○○所授意，該姓名年籍不詳之
      成年男子又如何得悉證人戊○○之綽號、交易地點，並完
      成如被告丙○○與證人戊○○於電話中所洽談之毒品交易
      內容？益見證人戊○○上開證述，堪可採信，並可與其上
      開通訊監察譯文相互佐證，從而，被告丙○○與姓名年籍
      不詳之成年男子，於上開時、地，共同販賣1,500 元之第
      二級毒品甲基安非他命予證人戊○○，並由姓名年籍不詳
      成年男子收取戊○○所支付價金之事實，應可認定。
    被告丙○○固辯稱：戊○○打來的電話是其所接沒錯，但
      事實上是綽號「小楊」之男子賣毒品給戊○○的，交付毒
      品給戊○○的也是「小楊」云云。惟綽號「雙管」之潘錫
      銘因曾向綽號「豬母」之被告丙○○買過甲基安非他命，
      因而轉介證人戊○○向被告丙○○購買甲基安非他命一節
      ，業據證人戊○○證述在卷，且證人戊○○事後亦確實聯
      繫上被告丙○○並洽談購買毒品之事宜，雖事後交付毒品
      予證人戊○○之人係一姓名年籍不詳之成年男子，而非被
      告丙○○，然該男子無論就證人戊○○之綽號、交易地點
      、數量、交易金額等細節，均與被告丙○○與證人戊○○
      於電話中所談論之內容完全相符，倘非被告丙○○所授意
      ，該姓名年籍不詳之男子又如何完成被告丙○○與證人戊○○於電話中所談論之毒品交易情事？足徵被告丙○○與
      該姓名年籍不詳之成年男子有販賣第二級毒品犯意聯絡及
      行為分擔等情至明；況被告丙○○就有關於「小楊」之真
      實姓名年籍等資料，均毫無所悉，有本院審判筆錄附卷可
      憑（參本院一卷第217 頁），可見其與「小楊」之男子並
      不熟識，而販賣第一、二級毒品犯行係重罪，為我國政府
      所嚴格查緝，本件被告丙○○於案發當時已因販賣毒品等
      罪為法院另案審理中，有臺灣高等法院被告前案紀錄表附
      卷可查（參本院一卷第33頁反面），對此自無不知之理，
      然其竟甘冒被查緝之風險，而以其所使用之電話替不熟識
      之友人「小楊」接聽購毒者之電話，此實令人匪夷所思，
      與常理明顯不符，是其上開所辯，顯係臨訟杜撰之詞，難
      以採信。
    至起訴書雖認被告丙○○係於97年9 月19日販賣1,500 元
      之甲基安非他命予證人戊○○等語，而本院細譯起訴書之
      所以認定被告丙○○於上開時間犯販賣第二級毒品罪之依
      據，係被告丙○○上開門號於97年9 月19日晚上10時9 分
      26秒之通訊監察譯文（參起訴書證據清單及待證事實八，
      本院一卷第3 頁反面，偵二卷第41頁），惟上開通聯譯文
      之正確時間，應係97年9 月16日晚上10時9 分26秒，而非
      97年9 月19日晚上10時9 分26秒等情，業據證人即本案查
      獲員警乙○○於本院審理時證稱：因為該譯文有不同的人
      在翻譯，所以另外1 位同事可能把時間打錯，正確的譯文
      應該為97年9 月16日晚上10時9 分26秒那份，蓋該份譯文
      係其親手所製作等語明確（參本院一卷第199 頁），並有
      證人乙○○所親手製作之通訊監察譯文附卷可查（參警一
      卷第200 頁），是被告丙○○販賣1,500 元之甲基安非他
      命予證人戊○○之正確時間應為97年9 月16日，而非97年
      9 月19日，且亦經公訴檢察官當庭更正，附此敘明。
  3.綜上，本件被告丙○○販賣第二級毒品予證人王伯鈞及與姓
    名年籍不詳之男子共同販賣第二級毒品予證人戊○○之犯行
    ，均堪認定。
  (三)被告庚○○：
    訊據被告庚○○矢口否認有何販賣第二級毒品予證人癸○○
    之犯行，辯稱：其與癸○○有金錢上之借貸關係，當天癸○○打電話與其聯繫之目的是要以2,000 元贖回抵押在其處之
    手機，是其並未販賣第二級毒品甲基安非命予癸○○云云。
    經查：
    1.0000000000號手機於97年8 月18日間為被告庚○○所有及
      持用之事實，業據被告庚○○於本院審理時自承在卷（參
      本院一卷第103 頁），另綽號「賢仔」（起訴書誤載「榮
      仔」）之證人癸○○於97年8 月18日中午12時49分27秒許
      ，以不知情之友人壬○○所使用之0000000000號手機與庚○○所使用之上開手機通話之事實，業據證人壬○○於本
      院審理時證稱：00 00000000 號手機是其所申辦沒錯，但
      97 年8月18日中午12時許，同為保溫工作之同事癸○○向
      其表示手機不見，因而向其借用電話詢問友人手機之下落
      ，之後癸○○就請其開車載送至楠梓清水祖師廟旁與1 名
      男子見面等語（參本院二卷第80～81頁），證人癸○○於
      本院審理時當場聽聞上開門號之通訊監察光碟後證稱：該
      通話確係其與庚○○間之對話，因手機放在庚○○處，故
      當天才借用壬○○之手機打電話給綽號「文仔」之庚○○
      ，其於電話中係自稱「賢仔」，而非譯文所指之「榮仔」
      等語明確（參本院二卷第85、87頁），且被告庚○○亦不
      爭執與癸○○有上開通話之情（參本院一卷第103 頁），
      是此部分之事實，堪以認定。
    2.又被告庚○○以上開門號之手機與癸○○聯繫後，2 人相
      約於同日下午1 時許，在高雄市楠梓區清水祖師廟某處，
      由庚○○販賣數量不詳價值為2,000 元之甲基安非他命1
      包予癸○○1 次，並當場收受癸○○所支付之價金之事實
      ，業據證人癸○○於本院審理時證稱：其以上開壬○○所
      使用之電話與被告庚○○通話並表示欲購買2,000 元之甲
      基安非他命後，就叫壬○○開車載其前往楠梓清水祖師廟
      與庚○○碰面，在約相隔10～15分後即當日下午1 時許，
      庚○○就出現在廟旁榕樹附近，並交付1 包甲基安非他命
      及交還其所有之手機，其亦交付2,000 元之價金予庚○○
      收受等語（參本院二卷第85～91頁）；證人壬○○於本院
      審理時證稱：癸○○打完電話後就請其開車載送癸○○前
      往楠梓清水祖師廟旁，之後癸○○就自行下車前往該廟宇
      附近之榕樹下與1 名男子見面，該名男子很像是在庭之被
      告庚○○，嗣癸○○返回車上時有將手機放進口袋之動作
      等語明確（參本院二卷第81～83頁），本院審酌證人癸○○、壬○○就案發當時癸○○何以借用壬○○手機之原因
      ，癸○○於撥打電話後2 人即前往楠梓清水祖師廟與被告
      庚○○見面交易毒品及取回手機過程，其證述不僅互核相
      符，且依證人癸○○、壬○○2 人所證述電話聯繫及交易
      毒品之情節平和，未見有何爭吵或討價還價之情事，可見
      證人癸○○與被告庚○○間當時應無糾紛之情形存在，此
      亦據證人癸○○於本院審理時證稱：其與庚○○認識約2
      個月，期間未曾發生金錢或感情等糾葛等語可資佐證（參
      本院二卷第89頁），足徵證人癸○○並無攀誣被告庚○○
      之動機，而有設詞陷害被告庚○○之理由；再觀之被告庚○○與證人癸○○於97年8 月18日中午12時49分27秒之通
      話內容：「癸○○：『文仔喔... 我賢仔（監聽譯文誤載
      榮仔）』；庚○○：『嘿，怎麼樣』；癸○○：『2 張啦
      』；庚○○：『2 張喔，好來。』；癸○○：『你在哪裡
      呢？』；庚○○：『廟啦』；癸○○：『廟喔，我手機有
      在你那邊嗎？』」，有上開門號之通訊監察譯文在卷可佐
      （參警一卷第119-1 頁），而「賢仔」係證人癸○○所自
      稱，「文仔」係指被告庚○○，「2 張」指2,000 元，「
      廟」則係指楠梓清水祖師廟等情，亦據證人癸○○於本院
      審理時證述明確（參本院二卷第85、87、88頁），足徵證
      人癸○○證述當天與被告庚○○在電話中聯繫欲購買2,00
      0 元之甲基安非他命及拿回手機，並相約在楠梓清水祖師
      廟交易等情，核與上開通訊監察譯文相互佐證；從而，被
      告庚○○於上開時、地，販賣2,000 元之第二級毒品甲基
      安非他命予證人癸○○，並當場收受癸○○所支付之價金
      2,000 元等情，堪可認定。
    3.被告庚○○固辯稱：其與癸○○有金錢上之借貸關係，當
      天癸○○打電話與其聯繫之目的是要以2,000 元贖回抵押
      在其處之手機云云。惟證人癸○○於上開時、地，向被告
      庚○○購買2,000 元之甲基安非他命並同時取回置放於被
      告庚○○處之手機一節，業據證人癸○○證述如上，且審
      之被告庚○○與證人癸○○如上所述之通訊監察譯文，證
      人癸○○供稱：「2 張啦」、「廟喔」後，方隨口又稱：
      『我手機有在你那邊嗎？』，顯見證人癸○○係於表明欲
      購買毒品之價格並約定好交易地點後，方隨口詢問被告庚○○其手機是否有在被告庚○○處，而非自始即表明欲以
      2,000 元贖回其手機，否則其間當有談論債務及贖回抵押
      物之對話出現，況證人癸○○於本院審理時就手機為何在
      庚○○處之理由，已證稱：因前一天將手機掉在庚○○處
      ，案發當天才向庚○○取回手機並購買2,000 元之甲基安
      非他命等語明確（參本院二卷第91頁），可證被告庚○○
      上開所辯，不僅與證人癸○○之證述不符，亦與通訊監察
      譯文之內容不合，不足採信。
    4.至公訴意旨雖認被告庚○○與姓名年籍不詳綽號「義哥」
      之男子共同販賣第二級毒品甲基安非他命予綽號「賢仔」
      （榮仔之誤，已如前述）之證人癸○○云云。惟證人癸○○係撥打被告庚○○之上開手機與被告庚○○聯繫交易毒
      品，並於上開時、地，自被告庚○○處購得2,000 元之甲
      基安非他命1 包之事實，業據本院認定如上，且觀之卷復
      被告庚○○上開門號之其他通聯紀錄，亦查無被告庚○○
      於當日與「義哥」聯繫而謀議共同販賣甲基安非他命予證
      人癸○○之通話內容，參以被告庚○○始終否認有何販賣
      第二級毒品予證人癸○○之行為，且於本院審理時亦供稱
      ：其拿手機給癸○○那次通話，「義哥」並不知情也未參
      與，且「義哥」當天不在現場等語明確（參本院二卷第
      119 頁），是本件自無證據顯示「義哥」有何與被告庚○○共同販賣甲基安非他命之情事，故公訴意旨認被告庚○○與「義哥」共同販賣第二級毒品予證人癸○○云云，即
      有誤會。
    5.綜上，本件被告庚○○販賣第二級毒品予證人癸○○之犯
      行，洵堪認定。
  (四)查販賣毒品係政府嚴予查緝之違法行為，且上述毒品可任意
    分裝或增減其份量，而每次買賣之價量，亦隨時依雙方關係
    之深淺、當時之資力、需求程度及對行情之認知等因素，機
    動調整，因之販賣之利得，除經被告坦承犯行，或帳冊價量
    均記載明確外，委難查得實情，是縱未確切查得販賣賺取之
    實際差價，但除別有事證，足認係按同一價格轉讓，確未牟
    利之情形外，尚難執此認非法販賣之事證有所不足，致知過
    坦承者難辭重典，飾詞否認者反得逞僥倖，而失情理之平；
    且甲基安非他命之價格不低，取得不易，凡為販賣之不法行
    為者，苟無利可圖，應無甘冒持有毒品遭查獲之極大風險，
    從事此買賣工作，是其販入之價格必較售出之價格低廉，而
    有從中賺取買賣差價牟利之意圖及事實，應屬符合論理法則
    而不違背社會通常經驗之合理判斷。本件被告己○○販賣第
    二級毒品予丁○○，被告丙○○販賣第二級毒品予王伯鈞、
    戊○○，被告庚○○販賣第二級毒品予癸○○等犯行，因被
    告己○○、丙○○、庚○○均否認犯行，至本院無從判斷其
    3 人分別販入之價格而比對出價差，然揆諸前開說明，倘無
    利可圖，其3 人應無甘冒持有毒品遭查獲之極大風險，而從
    事此買賣行為，足徵被告己○○、丙○○、庚○○上開甲基
    安非他命之買賣交易，均當具有營利之意圖，已屬灼然。
  (五)綜上所述，本件被告己○○意圖營利販賣第二級毒品以及轉
    讓禁藥之犯行，被告丙○○2 次意圖營利販賣第二級毒品之
    犯行、被告庚○○意圖營利販賣第二級毒品之犯行，均堪認
    定，應依法分別論科。
二、論罪科刑：
  (一)按被告己○○、丙○○、庚○○3 人上開販賣第二級毒品之
    行為後，毒品危害防制條例第4 條第2 項業於98年5 月20日
    修正公佈，於同年月22日施行，修正後毒品危害防制條例第
    4 條第2 項規定之法定本刑為「無期徒刑、7 年以上有期徒
    刑，得併科新臺幣1,000 萬元以下罰金。」，與修正前之規
    定為「無期徒刑、7 年以上有期徒刑，得併科新臺幣700 萬
    元以下罰金。」相比較，依刑法第2 條第1 項前段之規定，
    以修正前即被告己○○、丙○○、庚○○3 人行為時之規定
    有利於被告，應適用行為時之法律處罰。
  (二)次按甲基安非他命係毒品危害防制條例第2 條第2 項第2 款
    所明定之第二級毒品，不得持有、轉讓及販賣。又甲基安非
    他命為第二級毒品，並經行政院衛生署於75年7 月11日以衛
    署藥字第597627號重申公告禁止使用在案，迄未變更，仍應
    認屬藥事法第22條第1 項第1 款所列之禁藥。故行為人明知
    為禁藥即甲基安非他命而轉讓予他人者，除成立毒品危害防
    制條例第8 條第2 項之轉讓第二級毒品罪外，亦構成藥事法
    第83條第1 項之轉讓禁藥罪，此係屬同一犯罪行為而同時有
    二種法律可資處罰之「法規競合」情形，應依「重法優於輕
    法」、「後法優於前法」等法理，擇一處斷。而毒品危害防
    制條例第8 條第2 項轉讓第二級毒品罪之法定本刑為「6 月
    以上5 年以下有期徒刑，得併科新臺幣70萬元以下罰金」。
    而93年4 月21日修正後藥事法第83條第1 項轉讓禁藥罪之法
    定本刑為「7 年以下有期徒刑，得併科新臺幣500 萬元以下
    罰金」，故除有轉讓之第二級毒品達毒品危害防制條例第8
    條第6 項之一定數量，經依法加重其刑，致該法定刑較藥事
    法第83條第1 項之法定刑為重之情形外，因藥事法第83條第
    1 項為後法，且為重法，應優先適用藥事法處罰（最高法院
    96年台上字第3582號判決意旨參照）。本件被告己○○於前
    揭時、地，3 次無償轉讓甲基安非他命予證人甲○○之行為
    ，因甲○○於偵查中未證述被告己○○所轉讓之數量，於本
    院審理時又翻異前詞改證述被告己○○未曾轉讓甲基安非他
    命，故無證據足證被告己○○3 次轉讓予證人甲○○之數量
    均達「轉讓持有毒品加重其刑之數量標準」第2 條第2 款所
    規定須轉讓至淨重10公克以上之加重標準，故依上開法規競
    合，及重法優於輕法之適用法則，被告己○○上開3 次轉讓
    禁藥甲基安非他命予證人甲○○之犯行，均應適用藥事法論
    科。
  (三)核被告己○○犯罪事實欄一、(一)所為，係犯98年5 月20日修
    正前毒品危害防制條例第4 條第2 項之販賣第二級毒品罪；
    犯罪事實欄一、(二)所為，則係犯3 次藥事法第83條第1 項之
    轉讓禁藥罪。被告丙○○犯罪事實欄二、(一)(二)所為，被告庚○○犯罪事實欄三所為，均係犯98年5 月20日修正前毒品危
    害防制條例第4 條第2 項之販賣第二級毒品罪。被告己○○
    、丙○○、庚○○3 人持有第二級毒品及禁藥甲基安非他命
    之低度行為，均為其3 人後販賣或轉讓甲基安非他命之高度
    行為所吸收，均不另論罪。公訴意旨認被告己○○犯罪事實
    欄一、(二)所示犯行，係犯3 次毒品危害防制條例第8 條第2
    項之轉讓第二級毒品罪，尚有未合，惟其社會基本事實既均
    同一，爰均依法變更起訴法條改依藥事法第83條第1 項之罪
    論處。另被告丙○○犯罪事實欄二、(二)所為販賣第二級毒品
    予戊○○之犯行，與姓名年籍不詳之成年男子間，有犯意聯
    絡及行為分擔，應論以共同正犯。被告己○○所為上開販賣
    第二級毒品、3 次轉讓禁藥甲基安非他命之犯行間，以及被
    告丙○○上開2 次販賣第二級毒品犯行間，均犯意各別，行
    為互異，均應分論併罰，公訴意旨雖認被告丙○○上開2 次
    販賣第二級毒品犯行均係包括一罪之集合犯，然觀之被告丙○○上開2 次販賣第二級毒品犯行，時間相隔久遠、犯罪地
    點、對象、手法亦不相同，並無基於一個反覆、延續性之行
    為觀念而販賣（販入）可言；且刑法於95年7 月1 日修正施
    行以後，販毒因可分之交易時地、對象、手法、數量、價款
    、毒品成分，每次可能另行起意販賣（販入），並無所謂從
    事營利業務之觀念可言，是公訴意旨認被告丙○○2 次販賣
    第二級毒品犯行，係包括一罪之集合犯，即有未恰；另公訴
    意旨亦認被告庚○○犯如附表一編號4 所示販賣第二級毒品
    犯行，與「義哥」之男子係共同正犯等情，亦有未恰，已如
    上述，均併予敘明。另被告己○○前因施用毒品案件，經臺
    灣高等法院高雄分院及本院分別以95年度上易字第194 號、
    95年度簡字第4719號判處有期徒刑7 月、5 月確定，嗣因減
    刑並定其應執行刑5 月又15日確定，於96年7 月16日於入監
    服刑期間易科罰金執行完畢；被告丙○○前因施用毒品等案
    件，經本院以95年度訴字第2577號號判處有期徒刑10月、6
    月，並定應執行刑1 年3 月確定，嗣因減刑並定其應執行刑
    7 月又15日確定，於96年11月27日因縮短刑期假釋出監，於
    96年12月13日假釋期滿未經撤銷，未執行之刑以執行完畢論
    等情，有臺灣高等法院被告前案紀錄表各1 份附卷可稽，被
    告己○○、丙○○2 人於前開有期徒刑執行完畢後5 年內，
    再故意犯本件有期徒刑以上之罪，均為累犯，均應依刑法第
    47條第1 項之規定於其2 人之所處各罪中，除販賣第二級毒
    品之主刑為無期徒刑部分不得加重外，其餘轉讓禁藥及販賣
    第二級毒品有期徒刑、罰金刑部分，均分別加重其刑。
  (四)爰審酌被告己○○分別販賣第二級毒品及轉讓禁藥甲基安非
    他命予丁○○、甲○○；被告丙○○、庚○○分別販賣第二
    級毒品給王伯鈞、戊○○、癸○○等行為，不僅藉以謀圖暴
    利，且復殘害他人身心不淺，對於國家民族之發展有莫大之
    妨礙，所為實屬不該，且犯後均矢口否認犯行，態度不佳，
    難見有何悔意，再參酌被告己○○、丙○○、庚○○3 人販
    賣第二級毒品之數量、金額、次數等均非甚鉅，顯非大盤交
    易之毒販，及其3 人犯罪之動機、目的、所得利益、前案紀
    錄等一切情狀，分別量處如主文所示之刑，並就被告己○○
    、丙○○上開犯行，分別定其應執行之刑如主文所示，以示
    懲儆。
  (五)沒收部分：
    1.自被告己○○處扣得之白色晶體共24小包（毛重共24.17
      公克），經送鑑驗結果，確含第二級毒品甲基安非他命之
      成分（驗後淨重共計18.634公克），有高雄醫學大學附設
      中和紀念醫院97年11月4 日之檢驗報告附卷可稽（參偵一
      卷第71 頁） ，應依毒品危害防制條例第18條第1 項前段
      均宣告沒收銷燬之，而其上之包裝袋應殘留有些微毒品，
      客觀上無法析離，且無析離之實益，應視同毒品併宣告沒
      收銷燬，至送驗耗損部分因已滅失，爰不另宣告沒收銷燬
      。
    2.扣案行動電話2 支（分別含門號0000000000、0000000000
      號SIM 卡各1 張）分別為被告己○○、丙○○所有，業據
      其2 人陳明在卷，且係供被告己○○、丙○○為本案如犯
      罪事實一、(一)，犯罪事實二、(一)(二)所示販賣第二級毒品時
      聯繫所用之物，爰分別依毒品危害條例第19條第1 項規定
      於所犯各罪項下宣告沒收之。另被告庚○○所使用之0000
      000000號行動電話1 支（含SIM 卡1 張），係被告庚○○
      所有，且係供被告庚○○為犯罪事實三所示販賣第二級毒
      品時聯繫所用之物，雖未扣案，然無證據證明確已滅失，
      爰併依同條例第19條第1 項之規定宣告沒收，如全部或一
      部不能沒收時，追徵其價額。
    3.被告己○○、庚○○分別如犯罪事實欄一、(一)、犯罪事
      實欄三所示販賣第二級毒品所得之財物各2,000 元，雖均
      未扣案，然仍應依毒品危害防制條例第19條第1 項之規定
      分別宣告沒收，如全部或一部不能沒收時，分別以被告己○○、庚○○之財產抵償之。被告丙○○犯罪事實欄二
      、(一)所示販賣第二級毒品所得財物3,500 元，雖未扣案，
      然仍應依毒品危害防制條例第19條第1 項之規定宣告沒收
      ，如全部或一部不能沒收時，以其之財產抵償之；另被告
      丙○○犯罪事實欄二、(二)所示販賣第二級毒品所得1,500
      元，係其與姓名年籍不詳之成年男子共同所犯，基於共同
      正犯於犯意聯絡範圍內之犯罪行為應由各共犯同負全責之
      法理，且為避免執行時發生重複沒收之情形，上開所得財
      物雖未經扣案，仍應依同條例第19條第1 項規定，宣告被
      告丙○○與前開姓名年籍不詳之成年男子連帶沒收，如全
      部或一部不能沒收時，以其2 人之財產連帶抵償之。
    4.自被告己○○處扣得之玻璃吸管1 支，係供被告己○○施
      用甲基安非他命所用之物；自被告丙○○處扣得如附表三
      編號1 ～5 所示手機，均非被告丙○○於本案用以聯絡販
      毒之物，如附表三編號6 、7 所示毒品，則為被告丙○○
      施用毒品之物；自被告庚○○處扣得如附表四編號1 ～4
      所示手機，均非被告庚○○於本案用以聯絡販毒之物，如
      附表四編號5 、6 、7 所示之物，則為被告庚○○施用毒
      品所用之物，業據被告己○○、丙○○、庚○○供承在卷
      ，顯見上開物品均無證據顯示係被告己○○用以販賣或轉
      讓甲基安非他命之物或係被告丙○○、庚○○用以販賣第
      二級毒品所示之物，爰均不於本案宣告沒收，併此敘明。
五、不另為無罪諭知部分：
  (一)公訴意旨另以：1.被告丙○○於97年8 月19日，在高雄縣大
    社鄉大社假期汽車旅館處，販賣2,000 元之第二級毒品甲基
    安非他命予王伯鈞1 次（即起訴書附表一編號3 所示）；2.
    被告庚○○與綽號「義哥」之人，分別於97年8 月18日某時
    ，與「不詳姓名之人」、「傻仔」分別談妥以1,000 元、2,
    000 元之價格購買甲基安非他命各1 包，並約定在高雄市楠
    梓高中旁某公園及該高中操場處見面，由「義哥」另以電話
    與上開之人相約至另外不詳地點將毒品交付與上開之人（即
    起訴書附表一編號5 、7 所示）。因認被告丙○○、庚○○
    此部分均涉犯毒品危害防制條例第4 條第2 項之販賣第二級
    毒品罪嫌云云。
  (二)按犯罪事實應依證據認定之，無證據不得認定其犯罪事實；
    不能證明被告犯罪者，應諭知無罪之判決，刑事訴訟法第15
    4 條第2 項、第301 條第1 項分別定有明文；復按刑事訴訟
    上證明之資料，無論其為直接或間接證據，均須達於通常一
    般之人均不致有所懷疑，而得確信其為真實之程度，始得據
    為有罪之認定，若關於被告是否犯罪之證明未能達此程度，
    而有合理懷疑之存在，致使無從形成有罪之確信，根據「罪
    證有疑，利於被告」之證據法則，即不得遽為不利被告之認
    定（最高法院76年度臺上字第4986號判例要旨可參）。
  (三)公訴意旨認被告丙○○、庚○○分別涉有前揭罪嫌，無非係
    以被告丙○○坦承曾以門號0000000000號聯絡證人王伯鈞，
    及上開門號於97年8 月19日之通訊監察譯文；另被告庚○○
    坦承曾以門號0000000000號與「不詳姓名之人」、「傻仔」
    等人聯絡，及被告庚○○上開門號97年8 月18日與「不詳姓
    名之人」、「傻仔」對話之通訊監察譯文等為其論據。訊據
    被告丙○○、庚○○均堅詞否認有此部分之販賣第二級毒品
    犯行，被告丙○○辯稱：其因與王伯鈞合資購買毒品，所以
    王伯鈞會向其詢問毒品之價格，其未販賣第二級毒品予王伯
    鈞；被告庚○○辯稱：其係與監聽譯文中之人共同合資向「
    義哥」購買毒品，所以才有談論價格之對話，因為吸毒者都
    會互通訊息，且其又與藥頭比較熟，所以別人都會打電話來
    打聽，況員警並未在其住處查獲大量之毒品，可見其並非以
    販賣毒品牟利之人等語。經查：
  1.被告丙○○於97年8 月19日涉犯販賣第二級毒品予證人王伯
    鈞部分：
    證人王伯鈞於偵查中固證稱：第二次向丙○○買2,000 元
      之甲基安非他命毒品，是約在大社假期汽車旅館外交易，
      由丙○○親自從旅館出來外面交付其毒品等語（參偵二卷
      第19頁），惟經檢察官詢以該次是否為97年8 月19日所為
      之交易，證人王伯鈞證稱：其知道有2 次，但時間忘記了
      等語（參偵二卷第19頁），可見證人王伯鈞並無法確定被
      告丙○○在大社假期汽車旅館販賣其2,000 元甲基安非他
      命之時間，其證述已有瑕疵。
    嗣證人王伯鈞於本院審理時到庭作證，經當庭播放被告丙○○與證人王伯鈞於97年8 月19日凌晨1 時44分5 秒之通
      訊監察光碟予證人王伯鈞聽聞後，證人王伯鈞證稱：該通
      所聯絡之交易是取消的，主要是後來丙○○並沒有再與其
      聯繫，先前因時間相隔久遠，所以都是憑印象在回答的，
      故其證述在大社假期汽車旅館與丙○○成功交易該次，應
      該是其在97年8 月18日與丙○○在果菜市場成功交易前1
      星期所為等語（參本院一卷第209 ～210 頁），是證人王
      伯鈞於偵查中既證稱不知正確時間，且於本院審理時亦證
      述該次並未成功交易毒品，本院自難以其上開有瑕疵之證
      述而作為被告丙○○於97年8 月19日有販賣2,000 元之甲
      基安非他命予證人王伯鈞之積極證據。
    再觀之被告丙○○以0000000000號手機與證人王伯鈞所持
      0000000000號手機於97年8 月19日凌晨1 時44分5 秒之通
      訊監察內容：「王伯鈞：『姐仔喔... 我小雯弟弟... 可
      不可以跟妳拿個半半』；丙○○：『等一下我幫你打』；
      王伯鈞：『啥，我是說可不可以讓我差一下』；丙○○：
      『這樣不行』；王伯鈞：『真的喔，不然我晚一點給你，
      明天給妳』；丙○○：『這樣我就沒有現金了，我等一下
      還要給人家錢』；王伯鈞：『明天我中午的時候就給妳了
      不會很久，可以嗎？』；丙○○：『可是我這裡也剩沒有
      很多你聽有嗎』；王伯鈞：『我知道，因為我朋友等一下
      要拿個2 千，我現在身上是沒有現金』；丙○○：『我看
      我朋友那邊有沒有，看有沒有辦法再跟你說』」（參偵二
      卷第28頁），被告丙○○與證人王伯鈞雖有「拿個半半」
      、「2 千」等疑似交易毒品之對話，惟本院細譯上開通訊
      監察譯文，證人王伯鈞因表示無現金要差（積欠）一下，
      被告丙○○一聽聞證人王伯鈞身上無現金後即表示其身上
      所剩毒品無幾，且亦積欠他人現款，故還要詢問朋友處有
      無毒品再與證人王伯鈞聯絡，顯見被告丙○○與證人王伯
      鈞交易價格、數量、交付方式等毒品交易之重要條件，尚
      無共識或合意；此亦與證人王伯鈞於本院審理時經當庭聽
      聞上開通話內容之監聽光碟後證稱：那次後來其與友人均
      未籌得現金，丙○○也未再與其聯繫，其當日是詢問丙○○如果現金夠的話可否馬上拿到毒品，但丙○○表示說看
      怎麼樣再與其聯繫，惟之後均未再接到丙○○來電等語相
      符（參本院一卷第210 頁），從而，被告丙○○於該次通
      聯中並未曾與證人王伯鈞達成共識或合意，本院亦難僅以
      上開通話內容即認被告丙○○有何於上開時、地，販賣第
      二級毒品予證人王伯鈞既遂或未遂之犯行。
    至員警於被告丙○○處固扣得如附表三所示海洛因、甲基
      安非他命等物，惟員警查獲上開物品時，距被告丙○○與
      證人王伯鈞上開通聯時間已相隔約2 月，已難認該扣案物
      品與本件被告丙○○販賣毒品之犯行有涉，且本件復未扣
      得販賣第二級毒品之相關帳冊資料以資佐證被告丙○○於
      上開時間，確有販賣第二級毒品予證人王伯鈞之情，亦無
      從單憑證人王伯鈞有瑕疵之指述及不明確之通訊監察譯文
      ，即遽認被告丙○○涉有前開販賣第二級毒品犯行。
    綜上，本件檢察官所舉證據客觀上既無法證明被告丙○○
      有於97年8 月19日在高雄縣大社鄉大社假期汽車旅館，販
      賣第二級毒品2,000 元予證人王伯鈞之行為，主觀上亦無
      法證明被告丙○○有販賣第二級毒品之犯意，檢察官所提
      上開證據既均無從使本院達到被告丙○○涉有此部分犯罪
      之確信，揆諸前開說明，本應為被告丙○○此部分無罪之
      諭知，惟公訴意旨認此部分若成立犯罪，與被告丙○○前
      開販賣第二級毒品有罪部分，有集合犯之實質上一罪之關
      係，爰就被告丙○○此部分不另為無罪之諭知。
  2.被告庚○○涉犯販賣第二級毒品予「不詳姓名之人」、「傻
    仔」部分：
    0000000000號行動電話門號於97年8 月18日為被告庚○○
      所持用，被告庚○○並持該門號分別於附表二編號1 、2
      所示時間，與「不詳姓名之人」、「傻仔」通話等情，業
      據被告庚○○於本院審理時供承不諱（參本院一卷第44頁
      ），足堪採信；另0000000000號行動電話門號之申登人為
      吳姿賢，實際使用者為吳姿賢胞弟辛○○，而辛○○於附
      表二編號1 所示時間，以上開門號與被告庚○○通話等情
      ，業據證人吳姿賢於警詢時、證人辛○○於本院審理時證
      述明確，並有庚○○下游基資表在卷可查（參本院一卷第
      336 ～338 頁，本院二卷第92頁），是起訴書附表5 所載
      之「不詳姓名之人」之真實姓名為證人辛○○等情，應可
      認定。
    又依被告庚○○以上開門號手機與證人辛○○所持000000
      0000號手機於如附表二編號1 所示時間之通訊監察譯文（
      參警一卷第119-1 頁），其中固有「硬的1 張有嗎？」、
      「現金的嗎？」、「到昨天相遇的公園那裡」、「我吃個
      飯等一下拿錢過去」等疑似毒品交易之用語，而「硬的1
      張」是指甲基安非他命1 包，「公園」指楠梓高中旁之公
      園等情，亦據被告庚○○自承在卷（參警一卷第21頁反面
      ，本院一卷第45頁）；惟本件員警未曾於97年8 月18日查
      獲證人辛○○或其他人向被告庚○○購買甲基安非他命，
      亦查無證人指證被告庚○○於上開時、地，販賣甲基安非
      他命之事實，業據證人乙○○於本院審理時證述明確（參
      本院二卷第220 頁），且證人辛○○於審理時經本院依職
      權傳喚到庭後亦證稱：其認識庚○○，私下都叫他「文仔
      」，案發當日是要撥打電話予綽號「阿文」之男子購買毒
      品，不是要向庚○○購買毒品，但因其在電話中將「文仔
      」、「阿文」都輸入成「文」，故才會將原本欲撥打「阿
      文」電話撥給了庚○○，到達約定地點後，其才發現庚○○不是他要找的「阿文」，所以只好邀庚○○一起合資向
      庚○○之友人購買毒品，然因欲銷售毒品之人事後又要變
      更地點，其覺得不方便故而作罷等語（參本院二卷第94頁
      ），是本件並無證人之證詞以資佐證被告庚○○有於上開
      通話譯文所指之時、地，販賣第二級毒品予證人辛○○，
      且除上開通訊監察譯文外，檢察官復未能提出證人辛○○
      究竟如何向被告庚○○購買第二級毒品之其他相關證據以
      供本院調查審認，故當日被告庚○○與證人辛○○是否有
      達成販賣第二級毒品之共識或合意，尚屬有疑；此外，
      本件於被告庚○○之處所復未扣得被告庚○○販賣第二級
      毒品之相關帳冊資料以供參酌，自不得僅以上開不明確之
      通訊監察譯文，即為被告庚○○不利之認定。
    再依被告庚○○以上開門號手機與綽號「傻仔」之人所持
      0000000000號手機於附表二編號2 所示時間之通訊監察譯
      文（參警一卷第121 頁），其中固有「我要男生」、「半
      半多少」、「半半算他2 」等疑似毒品交易之用語，而「
      男生」是指甲基安非他命，「半半」指甲基安非他命1 公
      克，「半半算他2 」指算他2,000 元等情，亦據被告庚○○自承在卷（參偵一卷第10頁）；惟本件並未查獲與被告
      庚○○上開通話之「傻仔」之事實，業據證人王繼璋於本
      院審理時證述在卷（參本院一卷第220 頁），檢察官復未
      能提出「傻仔」究竟如何向被告庚○○購買第二級毒品之
      帳冊等相關證據以供本院調查審認，自難僅憑通訊監察譯
      文中所列「傻仔」與被告庚○○以不明確之「男生」、「
      半半」及「半半算他2 」對話，即推認臆測被告庚○○有
      何販賣第二級毒品予「傻仔」之事實。
    至公訴意旨又認被告庚○○與綽號「義哥」之人，與辛○○（即「不詳姓名之人」）、「傻仔」約定時間、地點、
      價格後，由「義哥」另以電話與上開之人相約至另外不詳
      地點將毒品交付與上開之人云云。惟此部分除被告庚○○
      之供述外，別無證人指證「義哥」曾於上開時、地，交付
      甲基安非他命予辛○○、「傻仔」之事實，且復無通訊監
      察譯文等其他資料佐證「義哥」有何與被告庚○○共同販
      賣第二級毒品予辛○○、「傻仔」之情事，參以被告庚○○始終否認有何販賣第二級毒品之犯行，本院自難僅以被
      告庚○○上開供述即認其有與「義哥」共同販賣第二級毒
      品之犯行。
    綜上，本件檢察官所舉證據客觀上既無法證明被告庚○○
      與「義哥」於97年8 月18日有何販賣第二級毒品予證人辛○○、「傻仔」之行為，主觀上亦無法證明被告庚○○與
      「義哥」有販賣第二級毒品之犯意聯絡及行為分擔，檢察
      官所提上開證據既均無從使本院達到被告庚○○涉有此部
      分犯罪之確信，揆諸前開說明，本均應為被告庚○○此部
      分無罪之諭知，惟公訴意旨既認此部分若成立犯罪，與被
      告庚○○前開販賣第二級毒品有罪部分，有集合犯之實質
      上一罪之關係，爰就被告庚○○此部分均不另為無罪之諭
      知。
據上論斷，應依刑事訴訟法第299 條第1 項前段、第300 條，98
年5 月20日修正前毒品危害防制條例第4 條第2 項，毒品危害防
制條例第18條第1 項前段、第19條第1 項，藥事法第83條第1 項
，刑法第11條、第28條、第47條第1 項、第51條第5 款，判決如
主文。
本案經檢察官吳美齡到庭執行職務。
中    華    民    國    98    年    6     月    10    日
                  刑事第十五庭  審判長法  官  唐照明
                                      法  官  黃苙荌
                                      法  官  王俊彥
如不服本判決應於收受判決後10日內向本院提出上訴書狀，並應
敘述具體理由。其未敘述上訴理由者，應於上訴期間屆滿後20日
內向本院補提理由書(均須按他造當事人之人數附繕本)「切勿逕
送上級法院」。
以上正本證明與原本無異。
中    華    民    國    98    年    6     月    10    日
                                      書記官  鄭永媚
附錄本案論罪法條：
98年5月20日修正前毒品危害防制條例第4 條
製造、運輸、販賣第一級毒品者，處死刑或無期徒刑；處無期徒
刑者，得併科新臺幣1 千萬元以下罰金。
製造、運輸、販賣第二級毒品者，處無期徒刑或7 年以上有期徒
刑，得併科新臺幣7 百萬元以下罰金。
製造、運輸、販賣第三級毒品者，處5 年以上有期徒刑，得併科
新臺幣5 百萬元以下罰金。
製造、運輸、販賣第四級毒品者，處3 年以上10年以下有期徒刑
，得併科新臺幣3 百萬元以下罰金。
製造、運輸、販賣專供製造或施用毒品之器具者，處1 年以上7
年以下有期徒刑，得併科新臺幣1 百萬元以下罰金。
前五項之未遂犯罰之。
藥事法第83條
明知為偽藥或禁藥，而販賣、供應、調劑、運送、寄藏、牙保、
轉讓或意圖販賣而陳列者，處7 年以下有期徒刑，得併科新臺幣
5 百萬元以下罰金。
犯前項之罪，因而致人於死者，處7 年以上有期徒刑，致重傷者
，處3 年以上12年以下有期徒刑。
因過失犯第1 項之罪者，處2 年以下有期徒刑、拘役或科新臺幣
30萬元以下罰金。
第1 項之未遂犯罰之。
┌────────────────────────────────┐
│附表一：                                                        │
├────┬────┬──────────────────────┤
│被監聽人│  對象  │通話時間、內容【所在頁數】                  │
│ / 電話 │ /電話  │                                            │
│ （A）  │ （B）  │                                            │
├────┼────┼──────────────────────┤
│ 己○○ │ 丁○○ │97年9月15日上午11時07分37秒【警一卷P.78】   │
│   /    │   /    │A：安的回來了。                             │
│00000000│00000000│B：我沒有那個。                             │
│31      │49      │A：沒有車子喔?                              │
│        │        │B：沒有現金。                               │
│        │        │A：沒現金就是皮在養了。                     │
│        │        │B：要這樣喔。                               │
│        │        │A：等一下。                                 │
│        │        │B：停慢一點。                               │
│        │        │A：這樣要怎麼辦呢？我等一下打給你你在出來。 │
│        │        │B：好阿                                     │
│        │        ├──────────────────────┤
│        │        │97年9月15日上午11時21分01秒【警一卷P.78】   │
│        │        │B：你怎麼掛我電話呢?                        │
│        │        │A：你都沒有說話。                           │
│        │        │B：有啦，我說下次再補你。                   │
│        │        │A：不要。                                   │
│        │        │B：等星期日我老公有在。                     │
│        │        │A：不要哩。                                 │
│        │        │B：好啦，不要這樣。                         │
│        │        │A：我跟你說。                               │
│        │        │B：有聽到我女兒說不要這樣嗎〉               │
│        │        │A：對了，不要說這麼明。                     │
│        │        │B：怎麼樣?                                  │
│        │        │A：我知道不要那樣，不要說這麼明。           │
│        │        │B：你在哪呢?                                │
│        │        │A：我等下跟你說。                           │
│        │        │B：快啦，我等一下大的要下課了。             │
│        │        │A：我要去「高地」                           │
│        │        │B：「高地」在哪呢?                          │
│        │        │A：等一下再跟你說。                         │
│        │        ├──────────────────────┤
│        │        │97年9月15日中午12時21分20秒【警一卷P.80】   │
│        │        │A：我還要花房間的錢。                       │
│        │        │B：唉喔，拜託一下，我最近比較困難。         │
│        │        │A：「高地」喔?                              │
│        │        │B：看你阿，春天沒有比較便宜。               │
│        │        │A：不過「高地」又花一條。                   │
│        │        │B：「春天」比較便宜。                       │
│        │        │A：好啦，等一下「春天」。                   │
│        │        ├──────────────────────┤
│        │        │97年9月15日中午12時55分25秒【警一卷P.80】   │
│        │        │A：妳過來「高地」好了。                     │
│        │        │B：要去做喔。                               │
│        │        │A：走來「高地」就好了。                     │
│        │        │B：幾號呢?                                  │
│        │        │A：我現在要進去了，你到的時候打給我。       │
│        │        │B：好。                                     │
│        │        │B：幾號呢?                                  │
│        │        ├──────────────────────┤
│        │        │97年9月15日下午1 時7 分11秒【警一卷P.81】   │
│        │        │B：幾號呢？                                 │
│        │        │A：805。                                    │
│        │        │B：好。                                     │
└────┴────┴──────────────────────┘
┌───────────────────────────────────┐
│附表二：                                                              │
├──┬────┬────┬──────────────────────┤
│編號│被監聽人│  對象  │通話時間、內容【所在頁數】                  │
│    │ / 電話 │ /電話  │                                            │
│    │ （A）  │ （B）  │                                            │
├──┼────┼────┼──────────────────────┤
│ 1  │ 庚○○ │ 辛○○ │97年8月18日中午12時27分33秒【警一卷P.119-1】│
│ ︵ │   /    │   /    │B：那個「硬的」。                           │
│ 即 │00000000│00000000│A：喂，訊號不好。                           │
│ 起 │74      │65      │B：喂，這樣有嗎。                           │
│ 訴 │        │        │A：有，你說怎麼樣呢？                       │
│ 書 │        │        │B：硬的1張有嗎：                            │
│ 附 │        │        │A：有阿。                                   │
│ 表 │        │        │B：等一下到了我在打給你。                   │
│ 一 │        │        │A：現金的嗎。                               │
│ 編 │        │        │B：嘿。                                     │
│ 號 │        │        │A：好，你知道要去哪嗎。                     │
│ 5  │        │        │B：不知道。                                 │
│ ︶ │        │        │A：到我們昨天那個地方，昨天相遇的公園那裡。 │
│    │        │        │B：喔，好。                                 │
│    │        │        │A：你多久會到呢？你在你家喔？               │
│    │        │        │B：嘿阿，我吃個飯等一下拿錢過去             │
│    │        │        │A：好阿。                                   │
├──┼────┼────┼──────────────────────┤
│ 2  │ 庚○○ │ 傻仔   │97年8 月18日晚上8 時48分21秒【警一卷P.121 】│
│ ︵ │   /    │   /    │B：阿文喔。                                 │
│ 即 │00000000│00000000│A：嘿。                                     │
│ 起 │74      │06      │B：你處理回來了沒。                         │
│ 訴 │        │        │A：你誰。                                   │
│ 書 │        │        │B：我傻仔，有處理回來嗎。                   │
│ 附 │        │        │A：工作喔。                                 │
│ 表 │        │        │B：不要說欠你，要跟你處理啦，好不好？你很怕 │
│ 一 │        │        │   要死喔。                                 │
│ 編 │        │        │A：不是這樣清楚比較好。                     │
│ 號 │        │        │B：清楚，我也要清楚阿。                     │
│ 7  │        │        │A：我知道你也要清楚。                       │
│ ︶ │        │        │B：人也是有時候不方便，現在要跟你處理可以嗎 │
│    │        │        │A：可以阿。                                 │
│    │        │        │B：你在哪呢。                               │
│    │        │        │A：我在大社。                               │
│    │        │        │B：你在大社喔，我在岡山耶要怎麼辦呢。       │
│    │        │        │A：不然你看。                               │
│    │        │        │B：擇中阿，土庫好嗎。                       │
│    │        │        │A：好。                                     │
│    │        │        │B：土庫哪裡呢。                             │
│    │        │        │A：一樣阿，操場那邊。                       │
│    │        │        │B：操場那裡喔，我現在去橋頭拿錢，我就直接過 │
│    │        │        │   了。                                     │
│    │        │        │A：你要什麼。                               │
│    │        │        │B：我要男生。                               │
│    │        │        │A：喂，你說怎麼樣呢。                       │
│    │        │        │B：半半多少呢。                             │
│    │        │        │A：一樣阿。                                 │
│    │        │        │B：一樣多少呢。                             │
│    │        │        │A：32。                                     │
│    │        │        │B：32就32，你說多少就多少。                 │
│    │        │        │A：嘿。                                     │
│    │        │        │B：半半的一半多少呢。                       │
│    │        │        │A：2。                                      │
│    │        │        │B：要算到2喔。                              │
│    │        │        │A：我也不知道要算多少。                     │
│    │        │        │B：嘿。                                     │
│    │        │        │A：半半的一半是2沒錯阿。                    │
│    │        │        │B：好啦，一樣給你2。                        │
│    │        │        │A：嗯。                                     │
│    │        │        │B：這樣拿1差1啦，明天早上在處理給你。       │
│    │        │        │A：喔。                                     │
│    │        │        │B：不要說開玩笑要跟你那個。                 │
│    │        │        │A：嗯。                                     │
│    │        │        │B：這一張是人家要那個的，拿1差1好嗎。       │
│    │        │        │A：這樣等於我要貼阿。                       │
│    │        │        │B：貼下去明天就有了，還是你要重銅，我現在拿 │
│    │        │        │   給你A 銅，那個我沒有用，好啦我盡量啦，不 │
│    │        │        │   要說差啦，相請啦我盡量用多一點，用到我可 │
│    │        │        │   以用的範之內。                           │
│    │        │        │B：好啦，乾脆啦，也不要說長短。             │
│    │        │        │A：嘿。                                     │
│    │        │        │B：我現在過去15分而已。                     │
│    │        │        │A：怎麼樣。                                 │
│    │        │        │B：我進過土庫喔。                           │
│    │        │        │A：好。                                     │
└──┴────┴────┴──────────────────────┘
┌──────────────────────────┐
│附表三：                                            │
├──┬───────────┬───────┬───┤
│編號│    物  品  名  稱    │ 數量（單位） │所有人│
├──┼───────────┼───────┼───┤
│ 1  │手機（含門號0000000000│  1     支    │丙○○│
│    │號SIM 卡1 張）        │              │      │
├──┼───────────┼───────┼───┤
│ 2  │手機（含門號0000000000│  1     支    │丙○○│
│    │號SIM 卡1 張）        │              │      │
├──┼───────────┼───────┼───┤
│ 3  │手機（含門號0000000000│  1     支    │丙○○│
│    │號SIM 卡1 張）        │              │      │
├──┼───────────┼───────┼───┤
│ 4  │手機（含門號0000000000│  1     支    │丙○○│
│    │號SIM 卡1 張）        │              │      │
├──┼───────────┼───────┼───┤
│ 5  │手機（序號：0000000000│  1     支    │丙○○│
│    │53534號）             │              │      │
├──┼───────────┼───────┼───┤
│ 6  │海洛因                │3 包（毛重1.5 │丙○○│
│    │                      │公克）        │      │
├──┼───────────┼───────┼───┤
│ 7  │甲基安非他命          │1 包（毛重5 公│丙○○│
│    │                      │克）          │      │
└──┴───────────┴───────┴───┘
┌──────────────────────────┐
│附表四：                                            │
├──┬───────────┬───────┬───┤
│編號│    物  品  名  稱    │ 數量（單位） │所有人│
├──┼───────────┼───────┼───┤
│ 1  │手機（序號：0000000000│  1     支    │庚○○│
│    │65763號）             │              │      │
├──┼───────────┼───────┼───┤
│ 2  │手機（序號：000000000 │  1     支    │庚○○│
│    │177034號）            │              │      │
├──┼───────────┼───────┼───┤
│ 3  │手機（序號：0000000000│  1     支    │庚○○│
│    │93980 號）            │              │      │
├──┼───────────┼───────┼───┤
│ 4  │手機（序號：0000000000│  1     支    │庚○○│
│    │0774號）              │              │      │
├──┼───────────┼───────┼───┤
│ 5  │吸食器                │  1     支    │庚○○│
│    │                      │              │      │
├──┼───────────┼───────┼───┤
│ 6  │磅秤                  │  1     臺    │庚○○│
│    │                      │              │      │
├──┼───────────┼───────┼───┤
│ 7  │分裝袋                │  3     包    │庚○○│
│    │                      │              │      │
└──┴───────────┴───────┴───┘


司法院資訊處製作；財團法人民間司法改革基金會備份。
